臺灣高等法院民事裁定
                                   107年度家上字第370號
聲  請  人
即上訴人    周應逸  

相  對  人
即追加原告  周應奮(CHOW YING FEN)

上列聲請人因與被上訴人周佩珍間請求損害賠償事件，聲請追加
相對人為原告，本院裁定如下：
    主  文
追加相對人為原告。
    理  由
一、按訴訟標的對於數人必須合一確定而應共同起訴，如其中一
    人或數人拒絕同為原告而無正當理由者，法院得依原告聲請
    ，以裁定命該未起訴之人於一定期間內追加為原告。逾期未
    追加者，視為已一同起訴；又第1項未共同起訴之人所在不
    明，經原告聲請命為追加，法院認其聲請為正當者，得以裁
    定將該未起訴之人列為原告，民事訴訟法第56條之1第1項、
    第3項定有明文。
二、本件上訴人起訴主張被繼承人周松濤、莊美麗為伊、被上訴
    人及相對人之父、母。莊美麗於民國97年間經法院宣告為禁
    治產人，並由周松濤任其監護人，嗣於100年間改由周松濤
    及被上訴人共同監護。詎被上訴人利用周松濤無識別能力之
    際，不法侵占周松濤、莊美麗之財產，自屬無法律上原因而
    受有利益，並致周松濤、張美麗之財產受有損害，應負不當
    得利返還責任及侵權行為損害賠償責任，周松濤、張美麗已
    先後於102年8月31日、103年6月7日死亡，伊為繼承人，依
    民法第1146條、第828條、第821條、第184條、第179條規定
    ，求為命被上訴人給付新臺幣400萬元本息予伊、被上訴人
    及相對人之判決等情。經原審為上訴人敗訴之判決，上訴人
    不服提起上訴，並於本院主張其係基於公同共有債權而為請
    求，應由公同共有人全體起訴，其當事人之適格始無欠缺，
    原審判決認本件請求，非屬固有必要共同訴訟，尚有違誤，
    爰聲請裁定追加相對人為原告。
三、查周松濤、莊美麗之繼承人除上訴人、被上訴人外，尚有相
    對人，有戶籍謄本、繼承系統表在卷可稽，則上訴人以周松
    濤、莊美麗之財產遭被上訴人侵占致全體繼承人受有損害，
    主張得向被上訴人請求不當得利或損害賠償之權利，即屬全
    體繼承人公同共有，上訴人基於該公同共有債權起訴請求被
    上訴人為給付，既非對被上訴人為回復公同共有物之請求，
    自屬固有之必要共同訴訟，應由公同共有人全體起訴，當事
    人始為適格。且上訴人提起本件訴訟，係為伸張、防衛其公
    同共有財產之權利所必要。因相對人所在不明（見本院卷㈡
    第39頁、第45頁、第49頁），經上訴人聲請命為追加，本院
    認其聲請為正當，爰追加相對人列為原告。
四、據上論結，本件聲請為有理由，裁定如主文。
中　　華　　民　　國 　109　　年　　2　　月　　7  　　日
                        家事法庭
                        審判長法  官  張靜女
                              法  官  湯美玉
                              法  官  曾部倫
正本係照原本作成。
不得聲明不服。
中　　華　　民　　國　　109 　年　　2 　　月　　7 　　日

　　　　　　　　　　　　　    書記官  鄭兆璋